# 关于槽体物料的核算

提问人：6889219 时间：2012-10-30 15:07:35
请教各位前辈， 生产过程第一步有个分离槽，投入原矿，分离之后再进入下一步骤生产环节，在不断的生产过程中，永远会有一部分在产品在槽体中，而且价值比较大，请问这部分如果以固定资产核算，合适不合适？
感谢各位答疑

回答人：chenyiwei
可参考附件中的Q&A。在符合条件的情况下是可以作为固定资产或其他非流动资产列报的。
Classification of items as inventory or property, plant, and equipment when mini.pdf (33.32 KB, 下载次数: 54)
2012-10-30 19:17 上传

提问人：6889219 时间：2012-10-30 15:07:35
请教各位前辈， 生产过程第一步有个分离槽，投入原矿，分离之后再进入下一步骤生产环节，在不断的生产过程中，永远会有一部分在产品在槽体中，而且价值比较大，请问这部分如果以固定资产核算，合适不合适？
感谢各位答疑

回答人：chenyiwei
回复 harry_yuanlin 的帖子
这部分固定资产应当不能采用传统的年限法折旧，因为这不是它的经济利益消耗方式。所以我也考虑在符合条件的情况下列报为“其他非流动资产”，以规避折旧方面的难题。当然如果由于积存时间过长导致价值或效用降低，那是要计提减值准备的。

提问人：6889219 时间：2013-08-11 22:08:25
If an item of inventory is not held for sale orconsumed in a production process or during the process of rendering services,but is necessary to operate or benefit from an asset during more than oneoperating cycle and it cannot be recouped through sale (or is significantlyimpaired after it has been used to operate the asset or benefit from thatasset), this item of inventory is accounted for as an item of PP&E.
还得请教一下陈版主，这里有个 “且它不能通过交易收回价值” 我们公司的槽体料，是生产过程必须的，但是如果公司倒了或者不干了，这槽体料是可以收回价值的，不知道跟这条冲突不？ 可以确认为固定资产，或者其他非流动资产吗？
麻烦您了

回答人：chenyiwei
如果槽体料在该装置最终停产时可以收回价值，且不会发生重大的减值，则其价值不是通过耗用转移到产品中的。但如果预计未来一年内不会收回其价值，则仍属于非流动资产。这种情况下建议确认为其他非流动资产。